最高法院刑事判決　　　　　　一○○年度台上字第一七三八號
上　訴　人　台灣高等法院台南分院檢察署檢察官
被　　　告　林坤賢
上列上訴人因被告違反毒品危害防制條例案件，不服台灣高等法
院台南分院中華民國一○○年二月二十三日第二審判決（一○○
年度上訴字第一七四號，起訴案號：台灣台南地方法院檢察署九
十九年度營偵字第一三二六號），提起上訴，本院判決如下：
    主  文
上訴駁回。
    理  由
按刑事訴訟法第三百七十七條規定：上訴於第三審法院，非以判
決違背法令為理由不得為之；是提起第三審上訴，應以原判決違
背法令為理由，係屬法定要件；如果上訴理由書狀並未依據卷內
訴訟資料具體指摘原判決不適用何種法則或如何適用不當，或所
指摘原判決違法情事顯與法律規定得為第三審上訴理由之違法情
形不相適合時，均應認其上訴為不合法律上之程式，予以駁回。
復按刑事訴訟法第二百六十五條之追加起訴，限於在第一審辯論
終結前為之，如係在第一審辯論終結後始行提出追加者，則為法
所不許。本件上訴人林坤賢前因違反毒品危害防制條例案件，經
檢察官起訴（第一審法院九十九年度訴字第一二九六號）後，第
一審法院於民國九十九年十二月十五日辯論終結，並於同年月二
十九日判決。公訴人以上訴人另於同年七月間，無償轉讓第一級
毒品海洛因，涉有毒品危害防制條例第八條第一項罪嫌，與上開
案件為相牽連案件，乃追加起訴，於同年月三十日送達而繫屬於
第一審法院。惟查原判決於理由內，業已說明訴之追加係利用舊
訴之訴訟程序提起，目的在符合訴訟經濟之要求，故法律設有須
於第一審辯論終結前為之之限制，此不論以書面或言詞追加起訴
，均無不同。本件追加起訴，係在上開前案第一審辯論終結後所
為，其追加自不合法。並以上訴人於原審所主張本件追加起訴係
以書面為之，且已具備獨立起訴之要件，既無管轄錯誤情形，第
一審並非不能就此追加起訴部分另行審理云者，非但混淆起訴與
追加起訴功能，且使得刑事訴訟法第二百六十五條第一項：「應
於第一審辯論終結前為之」之規定，形同具文，要無足採。因認
第一審逕為不受理之判決，於法並無不合，而駁回檢察官在第二
審之上訴，所為論斷並無適用法則不當之違誤。上訴意旨仍執陳
詞指摘原判決違背法令，自非適法上訴第三審之理由。依前揭說
明，其上訴不合法律上之程式，應予駁回。
據上論結，應依刑事訴訟法第三百九十五條前段，判決如主文。
中    華    民    國  一○○  年    四    月   十四   日
                      最高法院刑事第二庭
                          審判長法官  張  淳  淙  
                                法官  劉  介  民  
                                法官  蔡  彩  貞  
                                法官  孫  增  同  
                                法官  李  嘉  興  
本件正本證明與原本無異
                                      書  記  官  
中    華    民    國  一○○  年    四    月   十八   日
                                                      K